【裁判字號】    95,裁,491
【裁判日期】    950309
【裁判案由】    進口貨物繳驗不實發票
【裁判全文】
最  高  行  政  法  院  裁  定
                                     95年度裁字第00491號
上  訴  人  森洋國際貿易有限公司
代  表  人  甲○○
被 上訴 人  財政部基隆關稅局
代  表  人  李榮達
上列當事人間因進口貨物繳驗不實發票事件，上訴人對於中華民國
93年10月14日臺北高等行政法院92年度訴字第2670號判決，提起上
訴，本院裁定如下：
    主  文
上訴駁回。
上訴審訴訟費用由上訴人負擔。
    理  由
按當事人依行政訴訟法第243條第1項規定，以高等行政法院判決
有不適用法規或適用法規不當為上訴最高行政法院之理由時，其
上訴狀或理由書應有具體之指摘，並揭示該法規之條項或其內容
。若係成文法以外之法則，應揭示該法則之意旨。倘為司法院解
釋、或本院之判例，則應揭示該判解之字號或其內容。上訴狀或
理由書如未依此項方法表明者，即難認為已對高等行政法院判決
之違背法令有具體之指摘，其上訴自難認為合法。本件上訴意旨
略以：上訴人於90年5月28日委由汎洋報關股份有限公司向被上
訴人報運進口巴基斯坦FROZEN RIBBON FISH乙批，被上訴人按上
訴人申報每公斤美金0.3美元之價格，先行徵稅驗放。詎被上訴
人於上開貨物通關放行已逾6個月後，依法已視為業經核定完成
，被上訴人竟於91年3月28日發函通知上訴人實施事後稽核，程
序上顯有重大瑕疵，既然被上訴人逾期實施事後稽核而違法在先
，即不能以違法稽核程序為基礎追徵及處罰，原判決對於被上訴
人逾期實施事後稽核違法部分，並未說明理由，顯有判決不備理
由之違法。爰請廢棄原判決，並撤銷訴願決定及原處分等語。經
核上訴論旨，旨在述說被上訴人實施事後稽核，程序上顯有重大
瑕疵，即不能以違法稽核程序為基礎追徵及處罰。並以其法律見
解之歧異泛稱原判決對於被上訴人逾期實施事後稽核違法部分，
未說明理由，有判決不備理由之違法。惟查原判決已論及上訴人
報運貨物進口繳驗不實發票，業已涉及偷漏進口關稅，雖上訴人
公司負責人甲○○因本件被訴涉嫌偽造文書案，被臺灣基隆地方
法院判決無罪，乃係認甲○○並未偽造價格較真實價格為低之發
票供報關之用所致，此有該院91年度訴字第258號判決影本可稽
，惟此乃就該不實之發票並非甲○○所偽造作認定之意，無礙於
被上訴人所認定上訴人「進口貨物有其他違法漏稅情事」，依行
為時關稅法第56條規定及海關緝私條例第44條規定，自其情事發
生未滿5年者，被上訴人仍得再為追徵或處罰，上訴人主張系爭
貨物已經通關放行超過6月，不應再為追查乙節，容有誤解，自
不足採等情。是原判決尚無判決不備理由之情形。至於上訴人其
餘訴稱各節，乃上訴人以其對法律上見解之歧異，就原審取捨證
據、認定事實之職權行使，指摘其為不當，尚難認係對原判決之
如何違背法令已有具體之指摘。參照首揭規定，其上訴顯難認為
合法，應予駁回。
依行政訴訟法第249條第1項前段、第104條、民事訴訟法第95條
、第78條，裁定如主文。
中    華    民    國    95    年    3     月    9     日
                  第五庭審判長法  官  蔡  進  田
                              法  官  廖  宏  明
                              法  官  黃  合  文
                              法  官  吳  明  鴻
                              法  官  林  茂  權
以  上  正  本  證  明  與  原  本  無  異
中    華    民    國    95    年    3     月    10    日
                              書記官  王  福  瀛


司法院資訊處製作；財團法人民間司法改革基金會備份。
